ACORDAO-COMPLETO-2395644

ACÓRDÃO DE RELAÇÃO

ACÓRDÃO DE RELAÇÃO 1715/2020 ATA 5/2020 - PRIMEIRA CÂMARA

Acórdão 1715/2020-TCU-Primeira Câmara
Considerando que o pregão presencial 19/2019 foi revogado por meio de ato administrativo municipal publicado em 5/2/2020.
Os ministros do Tribunal de Contas da União, reunidos em sessão da 1ª Câmara, com fundamento no art. 1º, XXIV, na forma do art. 143, V, 'a', ambos do RI/TCU, e de acordo com o parecer da unidade instrutiva emitido nos autos, ACORDAM, por unanimidade, em conhecer da presente representação, para, no mérito, considerá-la parcialmente procedente; considerar prejudicado o pedido de concessão de medida cautelar formulado pelo representante, por perda do seu objeto; apensar o presente processo ao TC Processo 038.084/2019-8, encaminhando-se cópia desta decisão, bem como da instrução da unidade técnica (peça 20) , ao representante, ao município de Santa Bárbara de Goiás/GO e ao Ministério da Justiça e Segurança Pública, expedindo-se as ciências sugeridas pela Selog.
1. Processo TC-Processo 037.429/2019-1 (REPRESENTAÇÃO) 
	1.1. Representante: Filipe Abrão Marra (23.695.310/0001-73) .
	1.2. Órgão/Entidade: Município de Santa Bárbara de Goiás/GO.
	1.3. Relator: Ministro-Substituto Weder de Oliveira.
	1.4. Representante do Ministério Público: não atuou.
	1.5. Unidade Técnica: Secretaria de Controle Externo de Aquisições Logísticas (Selog) .
	1.6. Representação legal: não há.
	1.7. Determinações/Recomendações/Orientações: 
	1.7.1. dar ciência ao município de Santa Bárbara de Goiás/GO, com fundamento no art. 7º da Resolução TCU 265/2014, sobre as seguintes impropriedades/falhas, identificadas no pregão presencial 19/2019, para que sejam adotadas medidas internas com vistas à prevenção de ocorrência de outras semelhantes:
	1.7.1.1. exigência, como critério de habilitação, de apresentação de certificado de registro, como empresa de sistema eletrônico, emitido pela Secretaria de Segurança Pública do Estado de Goiás (item 10.1.4.6 do edital) , requisito que obsta a participação de empresas situadas em outras unidades da federação e que poderia ser regra imposta apenas à vencedora do certame, em afronta à jurisprudência deste Tribunal (Súmula TCU 272; Acórdão 2561/2004-TCU-Segunda Câmara, 126/2007-TCU-Plenário, 2575/2008- TCU-1ª Câmara) ;
	1.7.1.2. exigência de certificação/homologação dos fabricantes dos equipamentos a serem adquiridos (item 11, sobre a especificação do joystick e a qualificação de pessoal, do termo de referência) , sem a cabal justificativa inserta no processo administrativo da licitação, o que tende a restringir a licitação e violar o princípio da isonomia, nos termos explanados na nota técnica 3/2009, da Secretaria de Fiscalização em Tecnologia da Informação do TCU, em infringência ao art. 37, XXI, da Constituição Federal e art. 30, II e § 1º da Lei 8.666/1993, além de jurisprudência deste Tribunal (Acórdão 1281/2009-TCU-Plenário) ;
	1.7.1.3. a aplicação da regra prevista no art. 48, § 3º, da Lei 8.666/1993 possibilitou ao mesmo tempo a apresentação de novos documentos para a proposta e para habilitação, o que contraria jurisprudência deste Tribunal (Acórdão 1946/2016-TCU-Plenário e Acórdão 429/2013-TCU-Plenário) , no sentido de que deve ocorrer ou a repetição da etapa de classificação, com reapresentação de propostas por todos licitantes que tiveram suas propostas de preços desclassificadas, ou a repetição da etapa de habilitação, com todos os inabilitados, e não o beneficiamento simultâneo de todos os participantes, de quaisquer das etapas.

Primeira Câmara

Município de Santa Bárbara de Goiás/GO.

Filipe Abrão Marra (23.695.310/0001-73).

WEDER DE OLIVEIRA

não há.

Não atuou.

REPRESENTAÇÃO (REPR)

Secretaria de Controle Externo de Aquisições Logísticas (Selog).